【裁判字號】    95,交聲,702
【裁判日期】    950809
【裁判案由】    違反道路交通管理處罰條例聲明異議
【裁判全文】
臺灣臺北地方法院交通事件裁定         95年度交聲字第702號
異  議  人  甲○○
即受處分人
上列異議人即受處分人因違反道路交通管理處罰條例案件，對於
臺北市交通事件裁決所中華民國九十五年六月七日所為之處分（
原處分案號：北市裁四字第裁二二—一ＡＢ００九四六四號），
聲明異議，本院裁定如下：
    主      文
異議駁回。
    理      由
一、按在停車場內或路邊准停車處所停車時，應依規定停放，不
    得紊亂，道路交通安全規則第一百十二條第一項第十四款定
    有明文。次按汽車駕駛人停車時，停車時間、位置、方式、
    車種不依規定者，處新臺幣（下同）六百元以上一千二百元
    以下罰鍰，道路交通管理處罰條例第五十六條第一項第九款
    亦規定甚明。
二、本件異議人即受處分人甲○○所有車號ＡＩ－八六八一號自
    小客車於民國九十五年二月二十日十時二十一分許，在臺北
    市大安區○○○○○道路右側不依規定停放，經臺北市停車
    管理處交通助理員（下稱舉發機關）發現，以拍照方式存證
    ，並以受處分人有違反道路交通管理處罰條例第五十六條第
    一項第九款規定之行為，逕行掣發臺北市政府交通局九十五
    年二月二十日北市交停字第一ＡＢ００九四六四號舉發違反
    道路交通管理事件通知單予以舉發，嗣受處分人未於通知期
    限前繳納罰鍰或陳述意見，原處分機關乃逕依上開道路交通
    管理處罰條例第五十六條第一項第九款及違反道路交通管理
    事件統一裁罰基準表等規定，於九十五年六月七日以北市裁
    四字第裁二二－一ＡＢ００九四六四號裁決書裁處受處分人
    一千二百元罰鍰。
三、受處分人聲明異議意旨固不否認有於前揭時地以前開方式停
    車之事實，惟辯稱略以：伊停車位置皆依規定，上開裁決書
    顯係不當舉發，本件告發與經驗法則相去甚遠，顯係張冠李
    戴，為此狀請撤銷原處分，以維受處分人權益云云。經查：
    受處分人所有前開車輛確有於前揭時地，不依規定位置停放
    車輛，有違規照片二紙附卷可稽，依上開照片觀之，受處分
    人所有上開車輛未依規定停放於合法停車格位內，該車後輪
    並明顯佔用部分合法停車格位（該停車格位上已經停放另輛
    車輛），足以影響該停車格內車輛之進出，有違上開道路交
    通安全規則在路邊准停車處所停車應依規定停放之規定，灼
    然甚明。受處分人空言辯稱伊停車位置皆依規定云云，要屬
    事後卸責之詞，不足採信。本件事證明確，受處分人所有前
    開車號車輛有未依規定位置停車之違規事實，洵堪認定。
四、綜上所述，受處分人所有前開車號車輛有於前揭時地違規停
    車之行為，從而原處分機關乃依前揭道路交通管理處罰條例
    第五十六條第一項第九款及違反道路交通管理事件統一裁罰
    基準表等規定，於九十五年六月七日以北市裁四字第裁二二
    －一ＡＢ００九四六四號裁決書裁處一千二百元罰鍰，核無
    違誤，本件受處分人之異議為無理由，應將其異議駁回。
據上論斷，應依道路交通案件處理辦法第十九條，裁定如主文。
中    華    民    國    95    年    8     月    9     日
                  交通法庭法  官  黎惠萍
上正本證明與原本無異。
如不服本裁定，應於裁定送達後5日內向本院提出抗告狀。
                          書記官  楊麗娟
中    華    民    國    95    年    8     月    11    日


司法院資訊處製作；財團法人民間司法改革基金會備份。
